【裁判字號】    99,上訴,875
【裁判日期】    990518
【裁判案由】    妨害性自主等
【裁判全文】
臺灣高等法院刑事判決                 99年度上訴字第875號
上  訴  人
即  被  告  甲○○
指定辯護人  法律扶助  彭上華律師
上列上訴人因妨害性自主等案件，不服臺灣板橋地方法院98年度
訴字第2838號，中華民國98年12月11日第一審判決（起訴案號：
臺灣板橋地方法院檢察署98年度偵字第12597、15019、15021、1
6805號），提起上訴，本院判決如下：
    主  文
原判決關於如附表編號1至15部分暨定應執行刑部分均撤銷。
甲○○犯如附表編號1至15部分所示之罪，各處如附表編號1至15
所示之刑。
其他上訴駁回。
本判決第二項所處之刑與上訴駁回所處如附表編號16至33所處之
刑，應執行有期徒刑壹拾玖年陸月，並應於刑之執行前，令入相
當處所，施以治療，其期間至治癒為止，但最長不得逾年。扣
案之電腦主機壹臺、ＤＶ攝錄影機壹臺及ＤＶ錄影帶拾陸捲均沒
收。
    事  實                                                                
一、甲○○前於民國86年間，因對未成年人犯強制性交案件，經
    原審發布通緝（該案業經原審98年度訴緝字第145號判決判
    處有期徒刑四年六月確定，惟於本案尚不構成累犯），竟仍
    不知悔改，於逃亡期間再為下列犯行：
  (一)於94年間某日，因代號00000000Ａ號（真實姓名年籍詳卷，
    下稱Ａ母）無暇照顧斯時年僅7歲、代號00000000號之幼女
    （87年1月生，真實姓名年籍詳卷，下稱Ａ童），而委託甲
    ○○代為照顧，甲○○認有機可乘，竟萌生乘機猥褻幼女及
    拍攝未滿18歲之人為猥褻行為照片之犯意，在其位於臺北縣
    三重市○○街之租屋處，利用Ａ童入睡不知抗拒之際，褪去
    Ａ童之內褲，將Ａ童之雙腿分開，再以其性器官碰觸Ａ童性
    器官、並自行輔助手淫至射精於Ａ童腹部之方式而對Ａ童猥
    褻得逞1次，過程中並拍攝Ａ童之性器官及其對Ａ童為前揭
    猥褻行為之特寫照片多幀（妨害秘密部分未據告訴）。
  (二)甲○○基於與未滿14歲女子為性交及引誘未滿18歲之人拍攝
    性交行為錄影帶及照片之概括犯意，自94年底某日起至95年
    2月底止之期間，以家中有養貓可以來玩為誘餌，誘騙均未
    滿14歲，代號分別為00000000號（86年9月生，真實姓名年
    籍詳卷，下稱Ｂ童）、00000000號（88年1月生，真實姓名
    年籍詳卷，下稱Ｃ童）之姊妹二人至其位於臺北縣三重市○
    ○街71巷103號5樓之住處遊玩，並在其住處房間及客廳等處
    ，先以舌頭舔舐Ｂ童之性器官，復將其性器官及手指插入Ｂ
    童之性器官內，並使Ｂ童為其口交而連續對Ｂ童性交得逞2
    次，並於B童同意之下，於前開性交行為時，連續拍攝其與B
    童為性交之錄影帶及照片。
  (三)甲○○於前揭時、地，復基於與未滿14歲女子為性交及引誘
    未滿18歲之人拍攝性交行為錄影帶及照片之概括犯意，以舌
    頭舔舐Ｃ童之性器官，並先後將其性器官及手指插入Ｃ童之
    性器官而連續對之性交得逞3次，並於Ｃ童同意之下，於前
    開性交行為時，連續拍攝其與C童為性交之錄影帶及照片。
  (四)甲○○又分別基於與未滿14歲女子為性交及引誘未滿18歲之
    人拍攝性交行為錄影帶及照片之犯意，於97年7、8月間，以
    其家中可以玩電腦為誘餌，誘騙未滿14歲代號00000000號之
    女童（88年7月生，真實姓名年籍詳卷，下稱Ｄ童）至其前
    揭臺北縣三重市○○街住處，播放Ａ片供Ｄ童觀賞，並利用
    Ｄ童年幼無知，以玩Ａ片內之遊戲為由，先後以舌頭舔舐Ｄ
    童之性器官，將其性器官插入Ｄ童之性器官，並命Ｄ童為其
    口交之方式對Ｄ童性交得逞2次（詳如附表編號4-5所示），
    並於Ｄ童同意之下，分別於前開性交行為時，拍攝其與Ｄ童
    為性交之錄影帶及照片2次（詳如附表編號6-7所示）。
  (五)甲○○再分別基於與未滿14歲女子為性交及引誘未滿18歲之
    人拍攝性交行為錄影帶及照片之犯意，於97年7、8月間，見
    未滿14歲代號00000000號之女童（民國86年7月生，真實姓
    名年籍詳卷，下稱Ｅ童）時常至其位於臺北縣三重市○○街
    286號1樓開設之早餐店逗留，認有機可乘，竟要求Ｅ童做其
    女朋友，並以其家中可以玩電腦為誘餌，誘騙Ｅ童至家中，
    先後在前揭早餐店及三重市○○街住處，以舌頭舔舐Ｅ童之
    性器官，復將其手指及性器官插入Ｅ童性器官內，並命Ｅ童
    為其口交之方式對Ｅ童性交得逞4次（詳如附表編號8-11所
    示），並於Ｅ童同意之下，分別於前開性交行為時，拍攝其
    與Ｅ童為性交之錄影帶及照片4次（詳如附表編號12-15所示
    ）。
  (六)嗣甲○○因Ｅ童之介紹而認識未滿14歲代號00000000號之女
    童（86年4月生，起訴書誤載為「83年4月生」，應予更正，
    真實姓名年籍詳卷，下稱Ｆ童），即自98年1月17日起引誘
    Ｆ童至其上開三重市○○街住處遊玩，迄至同年4月22日止
    ，基於與未滿14歲女子為性交及引誘未滿18歲之人拍攝性交
    行為錄影帶及照片之犯意，在其上開住處，平均每周1次，
    以其性器官插入Ｆ童性器官，並命Ｆ童為其口交之方式對Ｆ
    童性交得逞13次（詳如附表編號16至28所示），並於前開性
    交行為時，先後在Ｆ童同意之下，拍攝其與Ｆ童為性交之錄
    影帶及照片共5次（詳如附表編號29-33所示）。
  (七)迄98年4月28日，因Ｆ童之父（真實姓名年籍詳卷）見Ｆ童
    持用手機，發覺可疑，追問Ｆ童手機何來，經Ｆ童和盤托出
    ，始前往報警。嗣經警循線於98年5月1日上午11時許在臺北
    縣三重市○○街38號查獲甲○○，並經甲○○同意下於同日
    下午4時25分許至其位於臺北縣三重市○○街71巷103號5樓
    之前開住處搜索，扣得甲○○所有之電腦主機1臺、DV攝錄
    影機1臺及DV錄影帶16捲。甲○○在未被有偵查犯罪職權之
    機關或公務員發覺其另有如上揭(一)至(五)所載犯罪事實前，向
    台北縣政府警察局三重分局員警坦承而自首犯罪並接受裁判
    。
二、案經Ａ母、Ｂ童及Ｃ童之母、Ｄ童之母、Ｅ童、Ｅ童之母、
    Ｆ童、Ｆ童之父訴由臺北縣政府警察局三重分局報告臺灣板
    橋地方法院檢察署檢察官偵查起訴。
    理  由
一、證據能力部分：
  (一)證人Ａ童、Ａ童之母、Ｂ童、Ｃ童、Ｂ、Ｃ童之母、Ｄ童、
    、Ｅ童、Ｅ童之母、Ｆ童、Ｆ童之父於警詢時之陳述，均屬
    傳聞證據，被告、辯護人及檢察官明知，但於準備程序及審
    判期日中均表示無意見，且迄言詞辯論終結亦未聲明異議，
    本院審酌上開證據資料製作時之情況，尚無違法不當及證明
    力明顯過低之瑕疵，認為以之作為證據應屬適當，爰依刑事
    訴訟法第159條之5規定，認定前揭供述均有證據能力。
  (二)證人Ａ童、Ｂ童、Ｃ童、Ｄ童、Ｅ童、Ｆ童（均因未滿16歲
    依法母庸具結）、Ａ童之母、Ｂ、Ｃ童之母、Ｄ童之母、Ｅ
    童之母、Ｆ童之父於偵查中具結後向檢察官所為之陳述，雖
    屬傳聞證據，惟無顯不可信之情況，依刑事訴訟法第159 條
    之1第2項規定，自有證據能力。
  (三)本院下列所引用卷內之文書證據及物證，並無證據證明係公
    務員違背法定程序所取得，檢察官、被告、辯護人等於本院
    亦均未主張排除下列文書證據及物證之證據能力，且迄本院
    言詞辯論終結前均未表示異議，本院審酌前揭文書證據及物
    證並非公務員違背法定程序所取得，亦無刑事訴訟法第159
    條之4顯有不可信之情況，故下列文書及物證應均有證據能
    力。
二、訊據上訴人即被告甲○○對於上揭事實全部坦承不諱，核與
    證人即被害人Ａ童、Ｂ童、Ｃ童、Ｄ童、Ｅ童、Ｆ童於警詢
    及偵查時所證述之被害情節相符，並有前開被害人之代號與
    真實姓名對照表各1份、臺北縣立醫院受理疑似性侵害事件
    出具之驗傷診斷書6紙、翻拍錄影帶採證照片6份在卷可稽（
    見98年度偵字第12597號卷第109頁封存資料、98年度偵字第
    15019號第64頁封存資料、98年度偵字第15021號第44頁封存
    資料、98年度偵字第16805號第59頁封存資料），復有被告
    拍攝之照片電子檔與DV錄影帶16捲扣案可資佐證，自足認被
    告前開自白應與事實相符。又，
  (一)就被告與Ｆ童性交及拍攝Ｆ童性交錄影帶之時間及次數，本
    院認定如下：
  1.被告對Ｆ童性交之時間、次數及拍攝性交錄影帶之次數，業
    據證人即被害人Ｆ童於警詢及偵查中證稱：被告對伊第一次
    性侵害之時間為98年1月17日，最後一次則是同年4月22日，
    此段期間被告與伊一個禮拜發生一次性行為，都是在被告家
    ，但沒有每次都錄影拍照等語明確；核與被告於原審審理時
    供稱：我與Ｆ童平均一個禮拜發生一次性行為，但只有其中
    五、六次有將過程錄影及拍照起來，是哪幾次性行為的時候
    拍的我不太確定，第一次拍攝則是我和她發生第一次性行為
    的時候拍的，Ｆ童說我們第一次性行為是1月17日，最後一
    次是4月22日，應該沒有錯等語相符（見原審卷第67頁），
    首堪認屬真實。
  2.經查，自98年1月17日起至同年4月22日止之期間，共13週又
    5日，惟既無證據證明被告與Ｆ童為性行為之次數為13次或
    14次，依「罪證有疑，利益歸於被告」之法理，自應從輕認
    定為13次。
  3.再者，證人即被害人Ｆ童並未明確證述被告拍攝其性交錄影
    帶及照片之具體次數，惟依被告前揭自白其拍攝Ｆ童性交錄
    影帶及照片之次數約5、6次，核與扣案性交、猥褻之錄影、
    照片之數量大致相符，尚堪採認。惟本院既查無積極證據足
    以確認被告此部分之犯行究係5次或6次，是依前開「罪證有
    疑，利益歸於被告」之同一法理，自應從輕認定被告拍攝其
    與Ｆ童為性交行為之錄影帶及照片共5次。
  (二)公訴意旨另以：本件被告對Ａ童所為係已將其性器官插入Ａ
    童之性器官，已完成性交之行為云云。惟訊據被告堅決否認
    其本人有將性器官插入Ａ童之性器官，並辯稱：當時Ａ童睡
    著了，我只是把我的性器官靠在Ａ童的性器官上面拍照，並
    沒有插入，從頭到尾Ａ童都在睡覺，也沒有被吵醒等語。經
    查：
  1.依本件扣案被告所拍攝其與Ａ童之猥褻照片以觀（照片均封
    存於卷附證物存置袋內），固有照片顯示被告陰莖之前端碰
    觸Ａ童之下體，及被告射精於Ａ童腹部之影像，惟並無被告
    陰莖插入Ａ童陰道之照片。而依本件被告全部犯罪情狀以觀
    ，被告顯然樂於拍攝其與幼女性交之畫面留存以滿足其變態
    之性慾，就本案Ａ童以外之被害人，被告均拍攝有大量之陰
    莖插入陰道之性交或口交等照片，是衡此情狀，苟被告確有
    將其陰莖插入Ａ童之陰道對之性交，則依被告之犯罪習性，
    顯然應有拍攝此種畫面之照片留存，而本件既僅扣得被告陰
    莖前端碰觸Ａ童下體、及被告射精之照片，而無被告陰莖插
    入Ａ童陰道之照片，則被告辯稱其係乘Ａ童睡著時，將Ａ童
    褲子脫去擺姿勢拍照，然後手淫至射精等語，顯非毫無憑據
    。
  2.再者，依前揭照片以觀，Ａ童於被告諸多行為之過程中，均
    仍保持睡眠狀態，是以本件被告果以其陰莖插入Ａ童之陰道
    ，審諸Ａ童年幼，生理尚未完全成熟，且並無性經驗之狀態
    ，自不可能受被告陰莖插入陰道而未因此驚醒之理。
  3.此外，Ａ童於案發後就醫診斷，其陰部處女膜為完整一節，
    亦有臺北縣立醫院開立之受理疑似性侵害事件驗傷診斷書一
    份附卷可考。綜上調查，被告辯稱其未以陰莖插入Ａ童之陰
    道，只有擺姿勢來拍照等語，尚非無稽，應堪採信。是核其
    此部分所為自屬刑法第225條第2項之乘機猥褻行為，公訴意
    旨認此部分係屬同法條第1項所列之乘機性交行為，自有未
    洽，附此說明。
  (三)被害人Ｆ童之母於原審審理時到庭陳稱：Ｆ童有輕度智障，
    因此不懂得反抗，被告係利用Ｆ童智障加以性侵害，不是合
    意性交云云，並提出Ｆ童之身心障礙手冊1份及「敬老卡、
    愛心卡、愛心陪伴卡」申請表2份為證。被告則辯以：我當
    時覺得Ｆ童都很正常，我和她發生性行為時她也都沒有反抗
    ，我認為她是正常的等語。經查：
  1.按犯罪事實應依證據認定之，無證據不得認定犯罪事實，刑
    事訴訟法第154條第2項定有明文。又認定不利於被告之事實
    ，須依積極證據，苟積極證據不足為不利於被告事實之認定
    時，即應為有利於被告之認定，更不必有何有利之證據，最
    高法院30年上字第816號著有判例可資參照。
  2.本件被害人Ｆ童固因輕度智能障礙而領有身心障礙手冊，惟
    其於本件案發當時，是否有判斷事理之能力，是否已達於刑
    法第225條所列「不能或不知抗拒」之程度，仍需依客觀事
    證加以認定，非得僅以領有身心障礙手冊一事，即可率予認
    定被告對之所為性交行為必係乘其「不能或不知抗拒」而為
    之，合先敘明。
  3.再者，依被害人Ｆ童於本案警詢及偵查之筆錄以觀，其對於
    警員及檢察官之提問，均能切題回答，其智能顯然足以了解
    各該問題之涵意，並根據記憶及推理加以答覆，是核此情狀
    ，似難確認Ｆ童於案發當時有何因心智缺陷而「不能或不知
    抗拒」之情形。
  4.且依Ｆ童之母當庭提出Ｆ童之身心障礙手冊以觀，Ｆ童係遲
    至98年9月10日始經鑑定認其有輕度智能障礙，由此可見前
    此Ｆ童之智能表現是否確實低於其他同年齡之人，審觀上並
    非明顯，以致其父母遲至98年始發覺有將之送請鑑定以申請
    身心障礙手冊之必要。因此本件被告辯稱其本人於案發當時
    覺得Ｆ童表現很正常等語，應非全然無憑。
  5.綜上所述，本件於別無積極證據之情形下，本院自難遽認被
    告對Ｆ童所為係乘其心智缺陷不能或不知抗拒之際而為性交
    ，附此說明。
  (四)又被害人Ｂ童、Ｃ童、Ｄ童、Ｅ童、Ｆ童於警詢及偵查中雖
    曾指述渠等與被告之性交行為係受被告強迫所為云云。惟查
    ，本件被害人Ｂ童、Ｃ童、Ｄ童、Ｅ童、Ｆ童等人均係多次
    自行前往被告之住處玩樂，而與被告發生性交行為，且依扣
    案之性交錄影帶、照片以觀，被害人等並無反抗、掙扎之情
    狀，足見本件被害人等應係因年紀尚幼，智慮淺薄，受被告
    之引誘而自願與之發生性交行為，應非受被告之強迫行為所
    致。又衡諸被害人等均屬幼童，其等案發後之前揭證言恐不
    無辭不達意，或受成年人暗示、影響之可能，本院自難僅憑
    此部分與前揭事證不符之證言，遽認被告對Ｂ童、Ｃ童、Ｄ
    童、Ｅ童、Ｆ童所為係屬強制性交之犯行。
  (五)此外，就公訴意旨認被告對Ｂ童、Ｃ童、Ｄ童、Ｅ童、Ｆ童
    拍攝性交錄影帶及照片之犯行，係該當兒童及少年性交易防
    制條例第27條第1項拍攝未滿18歲之人為性交行為錄影帶及
    照片罪部分。經查：
  1.本件被告係分別以到其家中看貓或玩電腦為藉口，先後邀約
    前揭被害人Ｂ童、Ｃ童、Ｄ童、Ｅ童、Ｆ童至其家中，進而
    於其住處或早餐店為前開性交及拍攝性交錄影帶、照片之犯
    行等情，業據被告供承在卷（見原審卷第68頁背面），核與
    上開證人即被害人於警詢及偵查中之證述相符，足徵被告確
    有對被害人Ｂ童等人施以引誘行為，誘使被害人Ｂ童等人前
    往上址，進而與之性交並拍攝性交行為之錄影帶及照片，是
    核被告前開行為，顯然確有引誘行為存在，並非僅僅單純拍
    攝前揭被害人性交行為之錄影帶及照片而已，甚為明確。
  2.原審辯護人雖以：被告固有拍攝本件被害人猥褻及性交行為
    之錄影帶或照片，惟自Ｂ童、Ｃ童、Ｄ童於警詢或偵查中之
    供述觀之，渠等對於被告拍攝錄影帶或照片等事顯然並無認
    識，應難認被告曾向前開被害人提及或要求拍攝之事，似未
    該當兒童及少年性交易防制條例第27條第3項之罪云云置辯
    。惟依上開證人即被害人Ｂ童等人於警詢、偵查中皆證稱有
    在被告家中看到攝影機等語以觀，再參諸該三名被害人性交
    錄影帶之翻拍照片，均顯示前開被害人有眼睛直視鏡頭之情
    形，自足認本件被害人等對於被告拍攝性交、猥褻畫面之事
    實應有認識，渠等自係受被告之引誘而為之，前已說明。且
    果如辯護意旨所稱被害人Ｂ童等人對於拍攝性愛錄影帶一事
    並不知情，則被告所為之拍攝行為恐有施用詐術或違反前開
    被害人意願之情形，則其行為反而該當同條例第27條第4項
    之重罪，對被告更屬不利。惟本院既查無積極證據顯示被告
    有違反Ｂ童等人之意願而為拍攝性交錄影帶及照片之犯行，
    自僅能認定被告所為係屬上開條例第27條第3項之犯行，併
    此說明。
  (六)被告另辯稱：本件一開始只有Ｆ童告我，Ａ童、Ｂ童、Ｃ童
    、Ｄ童、Ｅ童部分是事後我主動提供錄影帶給警察，並主動
    告知員警渠等姓名與就讀學校，應符合自首要件等語。經查
    ：
  1.按刑法第62條所謂發覺，固非以有偵查犯罪權之機關或人員
    確知其人犯罪無誤為必要，而於對其發生嫌疑時，即得謂為
    已發覺；但此項對犯人之嫌疑，仍須有確切之根據得為合理
    之可疑者，始足當之，若單純主觀上之懷疑，要不得謂已發
    生嫌疑，此有最高法院72年台上字第641號判例足資參照。
  2.依照被告於警詢時之供述，可知被告係先被帶往警局，並自
    承除Ｆ童外尚有性侵其他女子之事實，之後再帶同警員回到
    住處進行搜索，讓警方查扣電腦主機及DV錄影帶等物，再返
    回警局與員警一同檢視電腦主機及DV錄影帶之內容（見98年
    度偵字第12597號卷第16至24頁）。證人即偵辦本案之員警
    陳俊升雖於原審審理時證稱：本件係Ｆ童之父親前來報案，
    並由Ｆ童帶我們去案發地點，但被告白天不在該處，我們埋
    伏兩、三天後，有一個鄰居小女孩告訴我們被告長相特徵為
    有點禿頭，住在5樓，說她也有進去過，且被告曾將性侵別
    的小女孩的錄影畫面給她看過，此時我便懷疑被告對多位小
    女孩有性侵害之犯行，我們進而再去找被告先前開早餐店的
    房東，房東說被告在富華街巷內開早餐店，我們就去那裡埋
    伏，就發現前揭小女孩所指稱有微禿的被告，我們就請被告
    到案說明，經Ｆ童指認被告，被告同意搜索，我們便前往被
    告住處搜索；由於先前鄰居小女孩曾指稱被告有拍攝性侵錄
    影帶之事，所以我們就主動問被告錄影帶的事，被告才回答
    錄影帶在何處，因而查獲這些錄影帶；我們找到這些錄影帶
    時，有懷疑這些錄影帶是被告性侵不同小女孩的錄影帶，但
    當時尚未確認該些小女孩的身分，其後我們才針對性侵的事
    情對被告製作筆錄，在製作筆錄的過程中有和被告一起去檢
    視錄影帶的內容，由於被告電腦裡的相片資料夾寫有該些小
    女孩的名字，我們就一面問被告，一面用相片和錄影檔比對
    ，做成卷附的被害人姓名及代號對照表，但由於該些名字是
    從被告電腦上看到，還須經進一步查證，我們在尚未完全確
    定的情況下，就在該些被害人姓名後面都加註「〈讀音〉」
    等字，嗣後並將錄影帶畫面翻拍成照片，請社工到學校幫我
    們協尋其他被害人；在我們偵辦過程當中，被告並未提供我
    們關於被害人的相關資料等語（見原審卷第40-42頁），然
    依員警陳俊升上開所證內容觀之，其雖因被告鄰居小女孩之
    陳述而懷疑被告另涉其他被害人之妨害性自主案件，惟對於
    是否確有該犯罪事實存在，及被害人之人數等，並無確切之
    根據可佐，此由員警在訊問被告之前並未另行調查被告其他
    犯罪行為可資證明。
  3.被害人Ｆ童於警詢雖曾提及其係因Ｅ童之介紹始認識被告，
    然Ｆ童當時並未陳述Ｅ童亦有與被告為性行為，迄98年6月5
    日偵訊時始證稱：Ｅ童於案發後告訴伊與被告為性行為可以
    拿錢，伊是在三重分局看到警察出示之照片才知道Ｅ童有跟
    被告發生性行為等語（見偵12597號卷第26、70頁），是被
    告辯稱上開部分犯行，符合刑法自首減刑之要件，即非無據
    。
  (七)綜上所述，本件事證已甚明確，被告犯行均堪認定。
三、按被告如事實欄第一項(一)、(二)、(三)部分所示行為後，刑法業
    於94年2 月2 日修正公布，95年7 月1 日起施行，其中與本
    件有關部分之第2條、第10條、第55條、第56條、第62條、
    第51條均業已修正。按「行為後法律有變更者，適用行為時
    之法律，但行為後之法律有利於行為人者，適用最有利於行
    為人之法律」，修正後刑法第2條第1項定有明文。此條規定
    係規範行為後法律變更所生新舊法比較適用之準據法，本身
    尚無新舊法比較之問題，於新法施行後，應一律適用新法第
    2條第1項之規定，為「從舊從輕」之比較，先予敘明。再按
    本次法律變更，比較時應就罪刑有關之共犯、未遂犯、想像
    競合犯、牽連犯、連續犯、結合犯，以及累犯加重、自首減
    輕暨其他法定加減原因（如身分加減）與加減例等一切情形
    ，綜其全部罪刑之結果而為比較（最高法院95年5月23日95
    年度第8次刑事庭會議決議參照）。茲就本件新舊法比較結
    果敘述如下：
  (一)被告如事實欄第一項(一)、(二)、(三)所示行為後，刑法第10條第
    5項關於性交之定義，由「性交者，係以性器進入他人性器
    、肛門或口腔之行為，或以性器以外之其他身體部位或器物
    進入他人性器、肛門之行為」，修正為「稱性交者，謂非基
    於正當目的，以性器進入他人之性器、肛門或口腔，或使之
    接合之行為，或以性器以外之其他身體部位或器物進入他人
    之性器、肛門，或使之接合之行為。」核新舊法對於上述性
    交範圍之規定寬狹略有不同，應屬刑罰實體規定事項之變更
    ，自有行為後法律變更之比較問題，而本件被告對被害人Ｂ
    童、Ｃ童所為，無論依新、舊法之定義，均構成性交行為無
    疑。
  (二)被告如事實欄第一項(一)、(二)、(三)部分所示行為後，刑法第55
    條、第56條關於牽連犯、連續犯之規定，業於94年1月7日修
    正通過刪除，並於95年7月1日施行。此刪除雖非犯罪構成要
    件之變更，但顯已影響行為人刑罰之法律效果，自屬法律有
    變更，依新法第2條第1項規定，比較新、舊法適用結果，數
    行為依新法規定原則上應予併罰，惟依舊法牽連犯、連續犯
    規定，係從一重處斷或以一罪論，自以適用舊法較有利於被
    告。
  (三)被告所為如事實欄第一項(一)、(二)、(三)部分所示行為後，刑法
    第62條修正為：「對於未發覺之罪自首而受裁判者，得減輕
    其刑。但有特別規定者，依其規定。」，與修正前規定「對
    於未發覺之罪自首而受裁判者，減輕其刑。但有特別規定者
    ，依其規定。」相較，將原必減輕其刑之規定，修正為得減
    輕其刑，自以修正前之規定較有利於被告。
  (四)被告於裁判確定前犯數罪，且其中部分罪名即犯罪事實一之
    (一)(二)(三)部分係於95年7月1日前所犯，而刑法第51條同於95年
    7月1日修正施行，修正前刑法第51條第5款規定：「宣告多
    數有期徒刑者，於各刑中之最長期以上，各刑合併之刑期以
    下，定其刑期。但不得逾20年。」修正後刑法第51條第5款
    規定：「宣告多數有期徒刑者，於各刑中之最長期以上，各
    刑合併之刑期以下，定其刑期。但不得逾30年。」二者經比
    較結果，修正前之規定較有利於被告。
  (五)綜上所述，就本案被告犯罪事實一之(一)(二)(三)部分，及整體定
    應執行刑部分，均應適用修正前被告行為時之法律。
四、論罪部分：
  (一)核被告如事實欄第一項(一)部分所示之行為，係犯刑法第225
    條第2項乘機猥褻罪，及兒童及少年性交易防制條例第27條
    第1項拍攝未滿18歲之人為猥褻行為之照片罪。至起訴意旨
    認被告此部分所為係犯刑法第225條第1項乘機性交罪，容有
    誤解，業見前述，惟其起訴之事實既屬同一，本院自應變更
    其起訴法條予以審理。又被告係故意對於兒童Ａ童犯乘機猥
    褻罪，應依兒童及少年福利法第70條第1項前段之規定加重
    其刑。又本條項所定成年人故意對兒童少年犯罪之加重，係
    對被害人為兒童少年之特殊要件予以加重處罰，乃就犯罪類
    型變更之個別犯罪行為予以加重，自屬刑法分則加重之性質
    ，非僅單純之刑度加重，即其構成要件亦與常態犯罪之罪型
    不同，為一獨立之犯罪構成要件（最高法院72年台上字第67
    85號判例、92年第1次刑事庭會議決議意旨參照）。又被告
    前開所犯成年人對兒童乘機猥褻罪及拍攝未滿18歲之人為猥
    褻行為照片罪二罪間，具有手段、目的之牽連關係，為牽連
    犯，依修正前刑法第55條之規定，應從較重之成年人故意對
    兒童犯乘機猥褻罪處斷。
  (二)核被告如事實欄第一項(二)、(三)部分所示之行為，均係犯刑法
    第227條第1項對於未滿14歲之女子為性交罪，及兒童及少年
    性交易防制條例第27條第3項引誘使未滿18歲之人被拍攝性
    交錄影帶及照片罪。至起訴意旨認被告此部分所為係犯兒童
    及少年性交易防制條例第27條第1項拍攝未滿18歲之人性交
    錄影帶及照片罪，容有誤解，業見前述，惟其起訴之事實既
    屬同一，本院自應變更其起訴法條予以審理。又被告於各次
    性交行為時，以其舌頭舔舐Ｂ童及Ｃ童性器官之猥褻行為，
    均屬性交行為之過程，應不另論罪。又被告於同一次對同一
    被害人Ｂ童或Ｃ童性侵害之過程中，先後將其性器官及手指
    插入前開被害人之性器官，並使上開被害人為其口交等行為
    ，依一般社會健全觀念尚難予割裂視之，應分別包括於同一
    對於未滿14歲之女子為性交行為予以評價。至被告與Ｂ童發
    生之2次性交行為；與Ｃ童發生之3次性交行為；引誘使Ｂ童
    被拍攝性交行為之錄影帶及照片2次；引誘使Ｃ童被拍攝性
    交行為之錄影帶及照片3次等行為，所犯分別為構成要件相
    同之罪，顯係分別基於概括之犯意反覆為之，應依修正前刑
    法第56條連續犯之規定分別論以一罪並加重其刑。另被告前
    開對Ｂ童、Ｃ童分別所犯連續對於未滿14歲之女子為性交罪
    及連續引誘使未滿18歲之人被拍攝性交錄影帶及照片罪二罪
    間，均具有手段、目的之牽連關係，均為牽連犯，均應依修
    正前刑法第55條之規定，分別從一較重之連續對於未滿14歲
    之女子為性交罪處斷。
  (三)核被告如事實欄第一項(四)、(五)部分所示之行為，均係犯刑法
    第227條第1項對於未滿14歲女子為性交罪，及兒童及少年性
    交易防制條例第27條第3項引誘使未滿18歲之人被拍攝性交
    錄影帶及照片罪。至起訴意旨認被告此部分所為係犯兒童及
    少年性交易防制條例第27條第1項拍攝未滿18歲之人性交錄
    影帶及照片罪，容有誤解，業見前述，惟其起訴之事實既屬
    同一，本院自應變更其起訴法條予以審理。被告於各次性交
    行為時，以其舌頭舔舐Ｄ童及Ｅ童性器官之猥褻行為，應屬
    性交行為之過程，不另論罪。又被告於同一次對同一被害人
    Ｄ童或Ｅ童性侵害之過程中，先後將其性器官及手指插入前
    開被害人之性器官，並使上開被害人為其口交等行為，依一
    般社會健全觀念尚難予割裂視之，應包括於同一對於未滿14
    歲之女子為性交行為予以評價。被告與Ｄ童發生之2次性交
    行為；與Ｅ童發生之4次性交行為；2次引誘使Ｄ童被拍攝性
    交行為錄影帶及照片之行為；及4次引誘使Ｅ童被拍攝性交
    行為錄影帶及照片之行為，均屬犯意各別，行為互殊，應予
    分論併罰。
  (四)查Ｆ童為86年4月出生，有其年籍資料存卷足參，則被告自
    98年1月17日起至同年4月22日止對Ｆ童為性交行為時，Ｆ童
    係未滿14歲之女子，核被告此部分所為係犯刑法第227條第1
    項對於未滿14歲之女子為性交罪（共十三罪），至起訴意旨
    認被告此部分所為係犯同法第227條第3項對於14歲以上未滿
    16歲之女子為性交罪，應係誤認Ｆ童之實際年齡所致之錯誤
    ，惟其起訴之事實既屬同一，本院自應變更其起訴法條予以
    審理。另核被告引誘Ｆ童拍攝性交錄影帶及照片之犯行係犯
    兒童及少年性交易防制條例第27條第3項引誘使未滿18歲之
    人被拍攝性交錄影帶及照片罪（共五罪），起訴意旨認被告
    此部分所為係犯兒童及少年性交易防制條例第27條第1項拍
    攝未滿18歲之人性交錄影帶及照片罪，容有誤解，業見前述
    ，惟其起訴之事實既屬同一，本院自應變更其起訴法條予以
    審理。又被告所犯上開十八罪間，犯意各別，行為互殊，應
    予分論併罰。
  (五)又被告上開所犯事實欄第一項(一)部分之連續成年人故意對兒
    童犯乘機猥褻罪（即附表編號1）、事實欄第一項(二)部分之
    連續對於未滿14歲之女子為性交罪（即附表編號2）、事實
    欄第一項(三)部分之連續對於未滿14歲之女子為性交罪（即附
    表編號3）、事實欄第一項(四)部分之對於未滿14歲之女子為
    性交罪共2罪（即附表編號4及5）及引誘使未滿18歲之人被
    拍攝性交錄影帶照片罪共2罪（即附表編號6及7）、事實欄
    第一項(五)部分之對於未滿14歲之女子為性交罪共4罪（即附
    表編號8至11）及引誘使未滿18歲之人被拍攝性交錄影帶照
    片罪共4罪（即附表編號12至15）、事實欄第一項(六)部分之
    對於未滿14歲之女子為性交罪共13罪（即附表編號16至28）
    及引誘使未滿18歲之人被拍攝性交錄影帶照片罪共5罪（即
    附表編號29至33）等罪間，犯意各別，行為互殊，應予分論
    併罰。被告所犯如附表編號1至15所示各罪均係在未被有偵
    查犯罪職權之機關或公務員發覺前，向台北縣政府警察局三
    重分局員警坦承而自首犯罪並接受裁判，業如上述，就附表
    編號1至3所示之罪，應依修正前刑法第62條規定，減輕其刑
    ，另就附表編號4至15所示之罪，依刑法第62條規定，減輕
    其刑。又被告上開所犯刑法第227條第1項及兒童及少年性交
    易防制條例第27條第3項之罪，雖皆係對於未滿18歲之兒童
    或少年故意犯罪，然因上開罪名均係以被害人年齡所設特別
    規定，自均無庸再依兒童及少年福利法第70條第1項加重其
    刑，併此陳明。另被告犯如附表編號1所示之罪之時間在96
    年4月24日前，符合中華民國九十六年罪犯減刑條例第2條第
    1項第3款規定之減刑要件，且無同條例第3條所定不得減刑
    之情形，應依中華民國九十六年罪犯減刑條例第2條第1項第
    3款規定，對被告所宣告之刑減輕2分之1。至被告所犯如附
    表編號2至3所示之罪之犯罪時間雖亦在96年4月24日之前，
    然其經本院量處有期徒刑1年6月以上之刑，依同條例第3條
    規定，不予減刑。
五、原審就被告所犯如事實欄一、(六)所為犯行事證明確，依刑事
    訴訟法第299條第1項前段、第300條，兒童及少年性交易防
    制條例第27條、第3項、第6項，刑法第11條、第2條第1項前
    段、第227條第1項、第38條第1項第2款規定，並審酌被告正
    值壯年，竟為逞其變態色慾，佯以忠厚老實之外表騙取兒童
    之信任，而將女童帶回住處，利用女童智慮淺薄不明世事，
    絲毫不顧女童之生理尚未完全發育，心智猶然稚氣而脆弱，
    而對女童為性交行為，並引誘稚童拍攝種種性交、猥褻之錄
    影帶與照片，留存供己觀賞，以滿足其慾望，其犯罪之動機
    、目的殊屬可議，毫無人性，手段至為惡劣，所為嚴重危害
    兒童身心健康與人格發展，侵害兒童人權，莫此為甚，所生
    危害誠屬巨大，雖其犯後坦承犯行，態度尚可，惟衡酌本案
    一切情狀，仍認非予重懲，實難符情理之平，分別量處如附
    表編號16至33所示之刑，並說明扣案之DV錄影帶16捲，係被
    告違犯兒童及少年性交易防制條例第27條第3項之罪所生之
    物品，不問屬於犯人與否，均應依同條例第27條第6項規定
    沒收之（該條項雖亦於95 年7月1日修正施行，惟僅係將原
    第7項之規定遞移為第6項，實質內容並無任何修正，故逕適
    用新修正條項之規定）。又扣案之DV攝錄影機1台，乃被告
    所有供拍攝未滿18歲之人為性交之錄影帶時所用之物，及扣
    案之電腦主機1台，係被告所有供存取所拍攝未滿18歲之人
    為猥褻或性交之照片所用，依刑法第38條第1項第2款之規定
    沒收之。至電腦主機內所存取之未滿18歲之人為猥褻或性交
    之照片數位檔案，已因電腦主機之沒收而包括在內，自無庸
    重為沒收之諭知。另被告用以拍攝猥褻照片之數位相機一部
    ，並未扣案，並據被告供陳早已變賣予他人，亦已非被告所
    有之物，故無從宣告沒收，經核並無不合，量刑亦稱妥適，
    被告就此部分上訴請求重輕量刑，並無理由，應予駁回。
六、原審判決就被告所犯如事實欄一、(一)至(五)部分犯行，因予論
    科，固非無見，然查；(一)被告係在未被有偵查犯罪職權之機
    關或公務員發覺其另有如上揭(一)至(五)所載犯罪事實前，向台
    北縣政府警察局三重分局員警坦承而自首犯罪並接受裁判，
    業如上述，原審判決認被告此部分不符自首要件，未予減刑
    ，尚有未洽；(二)被告所犯如附表編號1所示之罪之犯罪時間
    在96年4月24日之前，且無不得減刑之規定，原審未予減刑
    ，亦有未當，被告上訴指摘原判決此部分不當，為有理由，
    應由本院將此部分暨定執行刑部分撤銷改判。爰審酌被告正
    值壯年，竟為逞其變態色慾，佯以忠厚老實之外表騙取兒童
    及其家長之信任，而將女童帶回住處，利用女童智慮淺薄不
    明世事，絲毫不顧女童之生理尚未完全發育，心智猶然稚氣
    而脆弱，而對女童為性交行為或乘機猥褻之，並引誘稚童拍
    攝種種性交、猥褻之錄影帶與照片，留存供己觀賞，以滿足
    其慾望，其犯罪之動機、目的殊屬可議，毫無人性，手段至
    為惡劣，所為嚴重危害兒童身心健康與人格發展，侵害兒童
    人權，莫此為甚，所生危害誠屬巨大，雖其犯後坦承犯行，
    態度尚可，惟衡酌本案一切情狀，仍認非予重懲，實難符情
    理之平，爰分別量處如附表編號1至15所示之刑，並與如附
    表編號16至33所量處之有期徒刑，依修正前刑法第51條第5
    款之規定，定其應執行刑有期徒刑19年6月，以資懲儆。至
    公訴意旨具體求處被告定應執行有期徒刑30年云云，與修正
    前刑法第51條第5款但書之規定不符，且未考慮被告就部分
    犯罪事實自首得減刑情事，其求刑尚有未當，附此說明。扣
    案之DV錄影帶16捲，係被告違犯兒童及少年性交易防制條例
    第27條第3項之罪所生之物品，不問屬於犯人與否，均應依
    同條例第27條第6項規定沒收之（該條項雖亦於95年7月1日
    修正施行，惟僅係將原第7項之規定遞移為第6項，實質內容
    並無任何修正，故逕適用新修正條項之規定）。又扣案之DV
    攝錄影機1台，乃被告所有供拍攝未滿18歲之人為性交之錄
    影帶時所用之物，及扣案之電腦主機1台，係被告所有供存
    取所拍攝未滿18歲之人為猥褻或性交之照片所用，業據被告
    供承在卷（見原審卷第67頁），爰依刑法第38條第1項第2款
    之規定沒收之。至電腦主機內所存取之未滿18歲之人為猥褻
    或性交之照片數位檔案，已因電腦主機之沒收而包括在內，
    自無庸重為沒收之諭知。另被告用以拍攝猥褻照片之數位相
    機一部，並未扣案，並據被告供陳早已變賣予他人，亦已非
    被告所有之物，本院自無從宣告沒收，均併此說明。
七、末按刑法關於拘束人身自由保安處分之強制治療於88年4 月
    21日修正公布後，增訂同法第91條之1，規定犯刑法第221條
    至第227條之罪者，於裁判前應經鑑定有無施以治療之必要
    。有施以治療之必要者，得令入相當處所，施以治療。前項
    處分於刑之執行前為之，其期間至治癒為止，但最長不得逾
    三年。嗣該條文於被告如事實欄第一項(一)、(二)、(三)部分所示
    之行為後，於94年2月2日復經修正，並自95年7月1日施行，
    將上開規定改為：「犯第221條‥‥之罪，而有下列情形之
    一者，得令入相當處所，施以強制治療：一、徒刑執行期滿
    前，於接受輔導或治療後，經鑑定、評估，認有再犯之危險
    者；二、依其他法律規定，於接受身心治療或輔導教育後，
    經鑑定、評估，認有再犯之危險者。」，是95年7月1日起施
    行之刑法第91條之1有關強制治療規定，雖將刑前治療改為
    刑後治療，但治療期間未予限制，且治療處分之日數，復不
    能折抵有期徒刑、拘役或同法第42條第6項裁判所定之罰金
    額數，較修正前規定不利於被告（最高法院96年度第3次刑
    事庭會議紀錄參照），故依刑法第2條第1項前段之規定，自
    應適用較有利於被告之修正前刑法第91條之1第1項之規定為
    強制治療之保安處分。原審因而囑託財團法人亞東紀念醫院
    就被告有無施以強制治療之必要實施鑑定，據該院綜合被告
    個人史、性心理史、案情經過、精神狀態與鑑定狀況後鑑定
    覆稱：本案係屬對多位未滿14歲之少女兩願性交，本次會談
    中，張員（即被告）坦承犯案，自述係於86年偶猥褻女童成
    功後，認為女童較易誘騙，因而於94年後再犯下連續犯行，
    張員雖否認對女童有特殊性衝動，惟由案情所示，張員雖曾
    交往過成年女友，但亦確有連續對未滿14歲之間少女發生猥
    褻及性交行為之事實，期間逾6個月，應屬非專屬型之戀童
    癖患者，因認張員有施以治療之必要等語，此有亞東紀念醫
    院於98年11月4日出具之精神專科證書00722號精神鑑定報告
    書1份在卷可參（見原審卷第63頁）。茲審酌被告於本案確
    有與數名女童猥褻及性交，並進而拍攝性交錄影帶及照片等
    異常行為，且歷時經年，被害者眾，核其情狀，非經強制治
    療，實難以排除其再犯之虞，為防免其他幼女再次受害，本
    院認有對被告施以強制治療之必要，爰依法宣告應於刑之執
    行前，令入相當處所施以治療，其期間至治癒為止，但最長
    不得逾3年。
據上論斷，應依刑事訴訟法第368條、第369條第1項前段、第364
條、第299條第1項前段、第300條，兒童及少年性交易防制條例
第27條第1項、第3項、第6項，刑法第11條、第2條第1項前段、
第225條第2項、第227條第1項、第62條、第38條第1項第2款、修
正前刑法第55條、第56條、第62條、第51條第5款、第91條之1第
1項、第2項，兒童及少年福利法第70條第1項，中華民國96年罪
犯減刑條例第2條第1項第3款、第7條，判決如主文。
本案經檢察官呂光華到庭執行職務。
中    華    民    國    99    年    5     月    18    日
                  刑事第二十一庭審判長法  官 蔡聰明  
                                      法  官 楊力進   
                                      法  官 許永煌   
以上正本證明與原本無異。
如不服本判決，應於收受送達後10日內向本院提出上訴書狀，其
未敘述上訴之理由者並得於提起上訴後10日內向本院補提理由書
（均須按他造當事人之人數附繕本）「切勿逕送上級法院」。
                                      書記官 江采廷
中    華    民    國    99    年    5     月    18    日
附錄：本案論罪科刑法條全文
中華民國刑法第225條
對於男女利用其精神、身體障礙、心智缺陷或其他相類之情形，
不能或不知抗拒而為性交者，處三年以上十年以下有期徒刑。
對於男女利用其精神、身體障礙、心智缺陷或其他相類之情形，
不能或不知抗拒而為猥褻之行為者，處六月以上五年以下有期徒
刑。
第一項之未遂犯罰之。
中華民國刑法第227條
對於未滿十四歲之男女為性交者，處三年以上十年以下有期徒刑
。
對於未滿十四歲之男女為猥褻之行為者，處六個月以上五年以下
有期徒刑。
對於十四歲以上未滿十六歲之男女為性交者，處七年以下有期徒
刑。
對於十四歲以上未滿十六歲之男女為猥褻之行為者，處三年以下
有期徒刑。
第一項、第三項之未遂犯罰之。
兒童及少年性交易防制條例第27條
拍攝、製造未滿十八歲之人為性交或猥褻行為之圖畫、錄影帶、
影片、光碟、電子訊號或其他物品者，處六個月以上五年以下有
期徒刑，得併科新臺幣五十萬元以下罰金。
意圖營利犯前項之罪者，處一年以上七年以下有期徒刑，應併科
新臺幣五百萬元以下罰金。
引誘、媒介或以他法，使未滿十八歲之人被拍攝、製造性交或猥
褻行為之圖畫、錄影帶、影片、光碟、電子訊號或其他物品者，
處一年以上七年以下有期徒刑，得併科新臺幣一百萬元以下罰金
。
以強暴、脅迫、藥劑、詐術、催眠術或其他違反本人意願之方法
，使未滿十八歲之人被拍攝、製造性交或猥褻行為之圖畫、錄影
帶、影片、光碟、電子訊號或其他物品者，處五年以上有期徒刑
，得併科新臺幣三百萬元以下罰金。
前四項之未遂犯罰之。
第一項至第四項之物品，不問屬於犯人與否，沒收之。

附表

┌─┬────┬───────┬────────────┐
│編│犯罪時間│  犯罪事實    │   主              文   │
│號│        │              │                        │
├─┼────┼───────┼────────────┤
│  │94年間某│犯罪事實欄一(一)│甲○○成年人故意對兒童犯│
│1 │日      │              │乘機猥褻罪，處有期徒刑拾│
│  │        │              │月，減為有期徒刑伍月，並│
│  │        │              │應於刑之執行前，令入相當│
│  │        │              │處所，施以治療，其期間至│
│  │        │              │治癒為止，但最長不得逾│
│  │        │              │年。扣案之電腦主機壹臺、│
│  │        │              │ＤＶ攝錄影機壹臺及ＤＶ錄│
│  │        │              │影帶拾陸捲均沒收。      │
├─┼────┼───────┼────────────┤
│  │94年底某│犯罪事實欄一(二)│甲○○連續對於未滿十四歲│
│2 │日起，至│              │之女子為性交，處有期徒刑│
│  │95 年2月│              │年陸月，並應於刑之執行│
│  │底某日止│              │前，令入相當處所，施以治│
│  │        │              │療，其期間至治癒為止，但│
│  │        │              │最長不得逾年。扣案之電│
│  │        │              │腦主機壹臺、ＤＶ攝錄影機│
│  │        │              │壹臺及ＤＶ錄影帶拾陸捲均│
│  │        │              │沒收。                  │
├─┼────┼───────┼────────────┤
│  │94年底某│犯罪事實欄一(三)│甲○○連續對於未滿十四歲│
│3 │日起，至│              │之女子為性交，處有期徒刑│
│  │95 年2月│              │年陸月，並應於刑之執行│
│  │底某日止│              │前，令入相當處所，施以治│
│  │        │              │療，其期間至治癒為止，但│
│  │        │              │最長不得逾年。扣案之電│
│  │        │              │腦主機壹臺、ＤＶ攝錄影機│
│  │        │              │壹臺及ＤＶ錄影帶拾陸捲均│
│  │        │              │沒收。                  │
├─┼────┼───────┼────────────┤
│  │97年7 、│犯罪事實欄一(四)│甲○○對於未滿十四歲之女│
│4 │8 月間某│              │子為性交，處有期徒刑年│
│  │日      │              │。                      │
├─┼────┼───────┼────────────┤
│5 │編號4 所│犯罪事實欄一(四)│甲○○對於未滿十四歲之女│
│  │示日期後│              │子為性交，處有期徒刑年│
│  │，至97年│              │。                      │
│  │7、8月間│              │                        │
│  │某日    │              │                        │
├─┼────┼───────┼────────────┤
│  │同編號4 │犯罪事實欄一(四)│甲○○引誘使未滿十八歲之│
│6 │之日期  │              │人被拍攝性交行為之錄影帶│
│  │        │              │及照片，處有期徒刑壹年肆│
│  │        │              │月。扣案之電腦主機壹臺、│
│  │        │              │ＤＶ攝錄影機壹臺及ＤＶ錄│
│  │        │              │影帶拾陸捲均沒收。      │
├─┼────┼───────┼────────────┤
│  │同編號5 │犯罪事實欄一(四)│甲○○引誘使未滿十八歲之│
│7 │之日期  │              │人被拍攝性交行為之錄影帶│
│  │        │              │及照片，處有期徒刑壹年肆│
│  │        │              │月。扣案之電腦主機壹臺、│
│  │        │              │ＤＶ攝錄影機壹臺及ＤＶ錄│
│  │        │              │影帶拾陸捲均沒收。      │
├─┼────┼───────┼────────────┤
│  │97年7 、│犯罪事實欄一(五)│甲○○對於未滿十四歲之女│
│8 │8 月間某│              │子為性交，處有期徒刑年│
│  │日      │              │。                      │
├─┼────┼───────┼────────────┤
│  │編號8 所│犯罪事實欄一(五)│甲○○對於未滿十四歲之女│
│9 │示日期後│              │子為性交，處有期徒刑年│
│  │，至97年│              │。                      │
│  │7、8月間│              │                        │
│  │某日    │              │                        │
├─┼────┼───────┼────────────┤  
│  │編號9 所│犯罪事實欄一(五)│甲○○對於未滿十四歲之女│  
│10│示日期後│              │子為性交，處有期徒刑年│
│  │，至97年│              │。                      │
│  │7、8月間│              │                        │
│  │某日    │              │                        │
├─┼────┼───────┼────────────┤
│  │編號10所│犯罪事實欄一(五)│甲○○對於未滿十四歲之女│
│11│示日期後│              │子為性交，處有期徒刑年│
│  │，至97年│              │。                      │
│  │7、8月間│              │                        │
│  │某日    │              │                        │
├─┼────┼───────┼────────────┤
│  │同編號8 │犯罪事實欄一(五)│甲○○引誘使未滿十八歲之│
│12│之日期  │              │人被拍攝性交行為之錄影帶│
│  │        │              │及照片，處有期徒刑壹年肆│
│  │        │              │月。扣案之電腦主機壹臺、│
│  │        │              │ＤＶ攝錄影機壹臺及ＤＶ錄│
│  │        │              │影帶拾陸捲均沒收。      │
├─┼────┼───────┼────────────┤
│  │同編號9 │犯罪事實欄一(五)│甲○○引誘使未滿十八歲之│
│13│之日期  │              │人被拍攝性交行為之錄影帶│
│  │        │              │及照片，處有期徒刑壹年肆│
│  │        │              │月。扣案之電腦主機壹臺、│
│  │        │              │ＤＶ攝錄影機壹臺及ＤＶ錄│
│  │        │              │影帶拾陸捲均沒收。      │
├─┼────┼───────┼────────────┤
│  │同編號10│犯罪事實欄一(五)│甲○○引誘使未滿十八歲之│
│14│之日期  │              │人被拍攝性交行為之錄影帶│
│  │        │              │及照片，處有期徒刑壹年肆│
│  │        │              │月。扣案之電腦主機壹臺、│
│  │        │              │ＤＶ攝錄影機壹臺及ＤＶ錄│
│  │        │              │影帶拾陸捲均沒收。      │
├─┼────┼───────┼────────────┤
│  │同編號11│犯罪事實欄一(五)│甲○○引誘使未滿十八歲之│
│15│之日期  │              │人被拍攝性交行為之錄影帶│
│  │        │              │及照片，處有期徒刑壹年肆│
│  │        │              │月。扣案之電腦主機壹臺、│
│  │        │              │ＤＶ攝錄影機壹臺及ＤＶ錄│
│  │        │              │影帶拾陸捲均沒收。      │
├─┼────┼───────┼────────────┤
│  │98年1 月│犯罪事實欄一(六)│甲○○對於未滿十四歲之女│
│16│17日    │              │子為性交，處有期徒刑年│
│  │        │              │貳月。                  │
│  │        │              │                        │
├─┼────┼───────┼────────────┤
│  │98年1 月│犯罪事實欄一(六)│甲○○對於未滿十四歲之女│
│17│17日起至│              │子為性交，處有期徒刑年│
│  │同年4 月│              │貳月。                  │
│  │22日間某│              │                        │
│  │日      │              │                        │
├─┼────┼───────┼────────────┤
│  │編號17所│犯罪事實欄一(六)│甲○○對於未滿十四歲之女│
│18│示日期後│              │子為性交，處有期徒刑年│
│  │，至98年│              │貳月。                  │
│  │4 月22日│              │                        │
│  │間某日  │              │                        │
├─┼────┼───────┼────────────┤
│  │編號18所│犯罪事實欄一(六)│甲○○對於未滿十四歲之女│
│19│示日期後│              │子為性交，處有期徒刑年│
│  │，至98年│              │貳月。                  │
│  │4 月22日│              │                        │
│  │間某日  │              │                        │
├─┼────┼───────┼────────────┤
│  │編號19所│犯罪事實欄一(六)│甲○○對於未滿十四歲之女│
│20│示日期後│              │子為性交，處有期徒刑年│
│  │，至98年│              │貳月。                  │
│  │4 月22日│              │                        │
│  │間某日  │              │                        │
├─┼────┼───────┼────────────┤
│  │編號20所│犯罪事實欄一(六)│甲○○對於未滿十四歲之女│
│21│示日期後│              │子為性交，處有期徒刑年│
│  │，至98年│              │貳月。                  │
│  │4 月22日│              │                        │
│  │間某日  │              │                        │
├─┼────┼───────┼────────────┤  
│  │編號21所│犯罪事實欄一(六)│甲○○對於未滿十四歲之女│
│22│示日期後│              │子為性交，處有期徒刑年│
│  │，至98年│              │貳月。                  │
│  │4 月22日│              │                        │
│  │間某日  │              │                        │
├─┼────┼───────┼────────────┤
│  │編號22所│犯罪事實欄一(六)│甲○○對於未滿十四歲之女│
│23│示日期後│              │子為性交，處有期徒刑年│
│  │，至98年│              │貳月。                  │
│  │4 月22日│              │                        │
│  │間某日  │              │                        │
│  │        │              │                        │
│  │        │              │                        │
├─┼────┼───────┼────────────┤
│  │編號23所│犯罪事實欄一(六)│甲○○對於未滿十四歲之女│
│24│示日期後│              │子為性交，處有期徒刑年│
│  │，至98年│              │貳月。                  │
│  │4 月間Ｆ│              │                        │
│  │童滿十四│              │                        │
│  │歲前之某│              │                        │
│  │日      │              │                        │
├─┼────┼───────┼────────────┤
│  │編號24所│犯罪事實欄一(六)│甲○○對於未滿十四歲之女│
│25│示日期後│              │子為性交，處有期徒刑年│
│  │，至98年│              │貳月。                  │
│  │4月22 日│              │                        │
│  │間某日  │              │                        │
├─┼────┼───────┼────────────┤
│  │編號25所│犯罪事實欄一(六)│甲○○對於未滿十四歲之女│
│26│示日期後│              │子為性交，處有期徒刑年│
│  │，至98年│              │貳月。                  │
│  │4 月22日│              │                        │
│  │間某日  │              │                        │
│  │        │              │                        │
├─┼────┼───────┼────────────┤
│  │編號26所│犯罪事實欄一(六)│甲○○對於未滿十四歲之女│
│27│示日期後│              │子為性交，處有期徒刑年│
│  │，至98年│              │貳月。                  │
│  │4 月22日│              │                        │
│  │間某日  │              │                        │
├─┼────┼───────┼────────────┤
│  │98年4 月│犯罪事實欄一(六)│甲○○對於未滿十四歲之女│
│28│22日    │              │子為性交，處有期徒刑年│
│  │        │              │貳月。                  │
├─┼────┼───────┼────────────┤
│  │98年1 月│犯罪事實欄一(六)│甲○○引誘使未滿十八歲之│
│29│17日    │              │人被拍攝性交行為之錄影帶│
│  │        │              │及照片，處有期徒刑壹年陸│
│  │        │              │月。扣案之電腦主機壹臺、│
│  │        │              │ＤＶ攝錄影機壹臺及ＤＶ錄│
│  │        │              │影帶拾陸捲均沒收。      │
├─┼────┼───────┼────────────┤
│  │98年1 月│犯罪事實欄一(六)│甲○○引誘使未滿十八歲之│
│30│17日後，│              │人被拍攝性交行為之錄影帶│
│  │至同年4 │              │及照片，處有期徒刑壹年陸│
│  │月22日間│              │月。扣案之電腦主機壹臺、│
│  │某日    │              │ＤＶ攝錄影機壹臺及ＤＶ錄│
│  │        │              │影帶拾陸捲均沒收。      │
├─┼────┼───────┼────────────┤
│  │編號30所│犯罪事實欄一(六)│甲○○引誘使未滿十八歲之│
│31│示日期後│              │人被拍攝性交行為之錄影帶│
│  │，至同年│              │及照片，處有期徒刑壹年陸│
│  │4 月22日│              │月。扣案之電腦主機壹臺、│
│  │間某日  │              │ＤＶ攝錄影機壹臺及ＤＶ錄│
│  │        │              │影帶拾陸捲均沒收。      │
├─┼────┼───────┼────────────┤
│  │編號31所│犯罪事實欄一(六)│甲○○引誘使未滿十八歲之│
│32│示日期後│              │人被拍攝性交行為之錄影帶│
│  │，至同年│              │及照片，處有期徒刑壹年陸│
│  │4 月22日│              │月。扣案之電腦主機壹臺、│
│  │間某日  │              │ＤＶ攝錄影機壹臺及ＤＶ錄│
│  │        │              │影帶拾陸捲均沒收。      │
├─┼────┼───────┼────────────┤
│  │編號32所│犯罪事實欄一(六)│甲○○引誘使未滿十八歲之│
│33│示日期後│              │人被拍攝性交行為之錄影帶│
│  │，至同年│              │及照片，處有期徒刑壹年陸│
│  │4 月22日│              │月。扣案之電腦主機壹臺、│
│  │間某日  │              │ＤＶ攝錄影機壹臺及ＤＶ錄│
│  │        │              │影帶拾陸捲均沒收。      │
└─┴────┴───────┴────────────┘

司法院資訊處製作；財團法人民間司法改革基金會備份。
